臺灣新竹地方法院交通事件裁定　　　　　　　　　　九十二年度交聲字第一○七號
　　原處分機關　交通部公路總局新竹區監理所新竹市監理站
　　異　議　人
　　即受處分人　甲○○
右列異議人即受處分人因違反道路交通管理處罰條例案件，對於交通部公路總局新竹
區監理所於民國九十二年五月二十九日所為之竹監新自第裁五一─Ｅ0000000
0號裁決，聲明異議，本院裁定如左：
    主  文
異議駁回。
    理  由
一、按汽車駕駛人，爭道行駛，支線道車不讓幹線道車先行者，處新臺幣（下同）六
    百元以上一千八百元以下罰鍰，並須記違規點數一點，道路交通管理處罰條例第
    四十五條第一項第九款、第六十三條第一項第一款分別有明文規定。再依道路交
    通管理處罰條例第六十一條第三項規定，汽車駕駛人駕駛汽車違反道路交通安全
    規則，因而肇事致人受傷，吊扣其駕駛執照三個月至六個月。
二、本件異議人即受處分人甲○○於民國九十二年一月三十一日二十三時三十分，駕
    駛車號二Ｈ—七七七三號自小客車，沿新竹市○○街行駛，行經新竹市○○街與
    光復路口時，新竹市○○街○○道路口，因異議人支線道車未讓幹線道車先行，
    於駛出新竹市○○街，欲左轉入新竹市○○路之幹線道時，與鄭國威所騎乘後搭
    載鄭國屏之車號ＳＨＳ—四二○號輕型機車發生撞擊，導致鄭國威受有右肘背側
    擦傷，面積約七ｘ三平方公分、右膝擦傷，面積約四ｘ一平方公分、右下肢擦傷
    ，面積約三ｘ二平方公分等傷害，鄭國屏則受有左下肢近足踝處有一處表淺性擦
    傷，面積約三ｘ一平方公分之傷害，經新竹市警察局於九十二年四月十八日認為
    異議人違反道路交通管理處罰條例第四十五條第一項第九款、第六十一條第三項
    規定，而掣單舉發裁罰後，異議人於到案日期前向公路總局新竹區監理所提出申
    訴，經原處分機關請舉發單位即新竹市警察局調查結果，仍認異議人有前開違規
    行為，原處分機關乃依前揭道路交通管理處罰條例第四十五條第一項第九款、第
    六十一條第三項、第六十三條第一項第一款及違反道路交通管理事件統一裁罰標
    準表規定，於九十二年八月十一日裁處異議人六百元罰鍰、吊扣駕駛執照三個月
    ，並記違規點數一點。
三、訊據異議人固不否認其於前揭時地駕駛上開自小客車，與鄭國威所騎乘後搭載鄭
    國屏之輕型機車發生撞擊等情，然矢口否認有任何違反道路交通管理處罰條例規
    定之行為，辯稱：當時在新莊街距離光復路口一百五十公尺處，見一白色轎車停
    於路口檢視光復路之來車時，心中已有警覺，至新莊街與光復路口時停車，確定
    左右方無來車時才駛出路口，至中間雙黃線位置檢視隔道快車道有無來車時，就
    被一機車撞擊左方前車燈位置，左側葉子板被機車後座乘客撞擊，引擎蓋亦被機
    車騎士撞擊，足見撞擊力道之大。當時到場警員態度偏頗，一直向對方強調有無
    受傷，也一直要異議人簽名，對異議人要求紀錄撞擊位置在光復路中間雙黃線快
    車道上一節不予理會。而該處快車道禁行機車，地面上亦有標示，然鄭國威卻騎
    乘機車行駛在快車道上，且時速四、五十公里，才會煞車不及撞到異議人的車，
    而異議人當時所駕駛之自小客車車尾已離開慢車道，益徵異議人並無支線道未讓
    幹線道先行之違規。而警員所填載之舉發違反道路交通管理事件通知單是事隔三
    個月後才填載，且將異議人名字寫錯，足見警員素質之一斑。而鄭國威及鄭國屏
    之所以會去驗傷，是警員鼓動他們所致，且二人既受傷輕微，似可依道路交通事
    故處理辦法第八條之規定，免予追究責任，況且吊扣駕照三個月之處分亦嫌過重
    ，對異議人之生活影響甚鉅云云。
三、經查：異議人於前揭時地駕駛上開自小客車，於行經新竹市○○街與光復路口時
    ，其屬行駛在支線道之車輛，未讓騎乘前開機車後搭載鄭國屏並行駛在幹線道即
    光復路之鄭國威先行，因而在道路交通事故現場圖所繪製之地點發生撞擊等情，
    業據證人即查獲警員陳輝龍於本院調查時到庭，並在具結擔保其證詞之真實性及
    負擔偽證罪之心理狀況下證述：當時新莊街是閃光紅燈，光復路是閃光黃燈，一
    般規定是說，要先停下來，看光復路有沒有車，如果沒有車才可以行駛，而機車
    是直行，行駛在光復路上，所以路權應該是機車的。（對異議人所言他的車車尾
    已經全部過了慢車道，對方的車子撞過來這一點有何意見？）一般來說，如果一
    臺車跟著一臺車行駛，光復路有車時，後面那臺車要停下來，讓光復路的車先行
    。（當時異議人的車前面有車嗎？）有，異議人的談話筆錄中有寫，他是跟著前
    面一部車同時左轉，而未發現到光復路的機車等語綦詳，並為證人鄭國威證稱：
    大年夜的晚上，我載堂弟鄭國屏拜完祖先後就要回家，我是騎光復路經過街口，
    看到一部車從新莊街口出來，就撞到了。當時在他前面有一輛車，車頭已經轉出
    來，我有看到那輛車，有稍微減速，讓那輛車過，後來看到異議人的車頭，我想
    說他會讓我過，當時我有煞車，可是已來不及了。（原先行駛的方向是在內側車
    道？）我當時看到他的車頭，我想要閃過去，就往左邊的車道切過去，可是沒有
    切過去，就撞到他的左邊車頭。（是在你行進方向的停止線之前就已經切往左邊
    的車道嗎？）是的等語在卷，且為異議人所不否認確有在道路交通事故現場圖所
    繪製地點發生本件行車事故等情，復有新竹市警察局第二分局交通事故談話紀錄
    表二份、道路交通事故現場圖一份、道路交通事故調查報告表一份及現場照片四
    幀等在卷足稽，參以異議人於本案初發生後，為警訊問時所自承：我是跟著前面
    有一部車同時左轉，發生車禍才發現對方等語，及撞擊位置為異議人所駕駛前揭
    自小客車左前葉子板處等觀之，足見異議人駕駛上揭自小客車自新竹市○○街之
    支線道之路口出來時，確因緊跟著前方車輛左轉，而未讓行駛於新竹市○○路之
    幹線道上由證人鄭國威所騎乘之前揭機車先行，因而與鄭國威所騎乘之上揭機車
    發生撞擊。而本件行車事故經送臺灣省竹苗區車輛行車事故鑑定委員會鑑定結果
    ，亦認：異議人駕駛自小客車由新莊街左轉光復路往竹東方向行駛，行經閃光紅
    燈號誌路口，閃光紅燈表示停車再開，車輛應減速接近，先停於交叉路口前，讓
    幹線道優先通行後認為安全時，方得續行；鄭國威駕駛輕型機車沿光復路由竹東
    往新竹市區方向行駛，行經閃光黃燈號誌路口，閃光黃燈表示警告，車輛應減速
    接近，注意安全，小心通過。本件異議人駕駛小客車行經設有閃光紅燈號誌之交
    叉路口支線道左轉車未讓幹線道直行車先行為肇事主因，鄭國威駕駛輕型機車行
    經設有閃光黃燈號誌之交叉路口未減速慢行且注意車前狀況為肇事次因等情，有
    該委員會於九十三年一月十九日以竹鑑字第九三○○三五號函送之鑑定意見書一
    份在卷足憑，從而，異議人確有支線道未讓幹線道先行之違規。而證人鄭國威及
    鄭國屏亦因本件行車事故分別受有前述之傷害，亦有馬偕紀念醫院新竹分院九十
    二年十二月二十五日馬院竹醫務字第乙九二七五八一號函一份在卷足參，足見異
    議人確因前揭違規行為肇事而使人受傷無訛。至異議人雖指稱：證人鄭國威有在
禁行機車之道路上行駛之違規等語，雖為證人鄭國威坦認：當時為了閃躲，有騎
    入左邊之車道等語在卷，然本件並非認定何車應就本件負全部或部分肇事責任，
    而係針對異議人駕車是否違規以為審究，此不因證人鄭國威騎乘上揭機車是否違
    規而有不同之認定。既異議人之違規事實已堪認定，如前所述，斷無主張他車同
    時違反道路交通安全規則而可免責之理，故異議人上開所辯，核與本件之判斷無
    涉。再者，填載上揭舉發違反道路交通管理事件通知單之警員陳敬楷，雖在該通
    知單中將異議人姓名誤載為「趙北選」，且事隔近三個月後方掣單舉發；又證人
    即到場查獲之警員陳輝龍縱有異議人所指陳之值勤態度不妥等問題，然此均和異
    議人是否違規並無相關，尚不因此即為異議人並無前揭違規行為之認定，自不待
    言。末查，道路交通事故處理辦法第八條係規定：道路交通事故僅有財物損失或
    輕微傷害，當事人當場自行和解者，得不報告警察機關，與本件行車事故發生斯
    時，已然報警，且警員亦到場處理，異議人與證人鄭國威及鄭國屏在案發現場亦
    未當場自行和解之情形均有不同，自難比附援引而適用該條之規定。而汽車駕駛
    人駕駛汽車違反道路交通安全規則，因而肇事致人受傷，吊扣其駕駛執照三個月
    至六個月，既為道路交通管理處罰條例第六十一條第三項定有明文，業如前述，
    是以異議人辯稱：處罰過重云云，亦難憑採。
四、綜上所述，異議人確有前揭支線道車不讓幹線道車先行，及違反道路交通安全規
    則，因而肇事致人受傷之違規行為，是原處分機關依道路交通管理處罰條例第四
    十五條第一項第九款、第六十一條第三項、第六十三條第一項第一款及違反道路
    交通管理事件統一裁罰標準表，裁處異議人新臺幣六百元罰鍰、吊扣駕駛執照三
    個月並記違規點數一點，核無不合。本件聲明異議為無理由，應予駁回。
據上論斷，應依道路交通案件處理辦法第十九條，裁定如主文。
中      華      民      國    九十三    年      二      月    二十七    日
                                  臺灣新竹地方法院交通法庭
                                         法  官 楊 惠 芬
右正本證明與原本無異。
如不服本裁定，應於裁定送達後五日內向本院提出抗告狀。
                                         書記官 鄭 明 枝
中      華      民      國    九十三    年      二      月    二十七    日
